---
title: "typologie_api"
format: html
editor: visual
editor_options: 
  chunk_output_type: console
---

# Installation des packages

```{r}
# Package names
packages <- c("httr2", "tidyverse", "jsonlite", "sf", "geojsonsf", "mapsf")

# Install packages not yet installed
installed_packages <- packages %in% rownames(installed.packages())
if (any(installed_packages == FALSE)) {
  install.packages(packages[!installed_packages])
}

# Packages loading
invisible(lapply(packages, library, character.only = TRUE))
```

# Fonds de carte parcellaire

L'obtention du fond de carte est réalisée à l'aide du flux WFS du produit IGN PARCELAIRE-EXPRESS. Il faut pour cela construire une URL composée de :

-   Le service en ligne d'accès au flux

-   Une requête `GetFeature` pour indiquer qu'on souhaite obtenir le contenu

-   Spécifier le produit recherché : CADASTRALPARCELS.PARCELLAIRE_EXPRESS:feuille

-   En projection sous le système de coordonnées de référence EPSG:4326

-   Un filtre CQL qui ne sélectionne que les entités dont l'attribut `code_insee` est égal au code INSEE de la commune, soit pour la commune de Lyon `69123`

```{r}
# Base de l'url
wfs_cadastre <- "https://data.geopf.fr/wfs/ows"

# Construction de l'url
# Partant de la base
url <- wfs_cadastre |> 
  # Décomposée sous un format liste
  url_parse() |>
  # À laquelle on rajoute les éléments supplémentaires
  list_merge(
    # Les requêtes
    query = 
      list(
        service = "wfs",
        version = "2.0.0",
        request = "GetFeature",
        typename = "CADASTRALPARCELS.PARCELLAIRE_EXPRESS:feuille",
        srsName = "EPSG:4326",
        CQL_FILTER = "code_insee=69123"),
  ) |>
  # Compilation des éléments de l'url
  url_build()

# Téléchargement et création de l'objet spatial
cadlyon <- st_read(url)

# Transformation de l'objet (bug d'origine inconnue)
cadlyon <- 
  cadlyon %>%
  st_cast("GEOMETRYCOLLECTION") %>%
  st_collection_extract("POLYGON")
```

# Sitadel

Il faut dans un premier temps récupérer les données de la construction SITADEL à partir de l'API DIDO du ministère du logement. On accède ainsi au millésime le plus récent, filtré pour les données du rhône, transformé en format CSV.

```{r API_sitadel}
# API Dido pour récupérer les données de sitadel
# Formation de l'URL
# Base
base <- "https://data.statistiques.developpement-durable.gouv.fr:443/dido/api/v1/datafiles/8b35affb-55fc-4c1f-915b-7750f974446a/csv"


# Construction de l'url
url <- 
  base |>
  url_parse() |>
  list_merge(
    query =
      list(
      # Paramètres obligatoires
      withColumnName = "true",
      withColumnDescription = "false",
      withColumnUnit = "false",
      # Département du rhône
      COMM = "contains:69123"
      )
  ) |>
  url_build()

# Collecte des données
# Création d'une requête
req <- request(url)
# Lancement de la requête
resp <- req_perform(req)
# Lecture du contenu et création du data.frame
conslyon <- resp |> 
  resp_body_string() |>
  read_csv2()
```

# Géocodage

```{r}
# Jointure API géocodage et base SITADEL de Lyon
## Création d'une variable url pour les constructions
### Base
base <- "https://wxs.ign.fr/essentiels/geoportail/geocodage/rest/0.1/search?q="

### Type de données
index <- "&index=parcel"

### Filtre promoteurs et assimilés
conslyon <- 
  conslyon %>%
  filter(str_starts(CAT_DEM, "3"))

### Parcelle cadastrale des constructions
conslyon <-
  conslyon %>%
  mutate(
    ## URL à partir de la parcelle
    # Département
    depcode = paste0("&departmentcode=", DEP_CODE),
    # Arrondissement
    arr = paste0("&districtcode=", str_sub(NUM_DAU, 4, 6)),
    # Section cadastrale
    sec = paste0("&section=", SEC_CADASTRE1),
    # Numéro
    number = paste0("&number=", 
                    # Ajusté à la taille de 4 caractères
                    str_pad(NUM_CADASTRE1, width = 4, pad = "0")),
    # URL final
    url_parc = 
      paste0(base, index, depcode, arr, sec, number),
    ## URL à partir de l'adresse
    # Information sur l'adresse
    # Première transformation
    adresse = 
      if_else(
        # Si le numéro est dans le libellé
        str_detect(ADR_LIBVOIE_TER, "\\d"),
        # Alors garde seulement le libellé
        ADR_LIBVOIE_TER,
        # Sinon cherche le numéro dans la colonne
        paste0(ADR_NUM_TER, " ", ADR_LIBVOIE_TER)),
    # Deuxième transformation
    # Remplace tous les espaces par des %
    adresse = str_replace_all(adresse, " ", "%"),
    # URL final, limité à 1 résultat
    url_adresse = paste0(base, adresse, "%6900", str_sub(NUM_DAU, 6, 6), "%Lyon", "&type=housenumber", "&limit=1"),
    # On ne cherche pas les constructions sans numéro de rue
    url_adresse = if_else(str_detect(url_adresse, "NA"), NA, url_adresse)
    )

### On créer des identifiants
conslyon <-
  conslyon %>%
  rowid_to_column("ID")

## Récupérer les coordonnées géographiques par l'API
### Fonction
myget <-
  function(url_parc) {
    # Récupération de l'information
      httr::content(
  httr::GET(url_parc),             # url correspond à l'url à interroger
  as = "text",                # type de la sortie renvoyée
  httr::content_type_json(),  # type de la réponse de l'url
  encoding = "UTF-8"          # encodage de la réponse de l'url
) %>%
      # Traduction du format JSON
      jsonlite::fromJSON(., flatten = T) %>%
      # Dont on ne garde que l'élément features qui est un data.frame
      pluck("features")
  }

### Fonction appliquée aux URL de chaque construction
res_parc <- 
  map2(
    # Argument 1 : les url
    .x = conslyon$url_parc,
    # Argument 2 = les identifiants
    .y = conslyon$ID,
    # Fonction : 
    .f = ~ 
      # Jointure de deux data.frame
      cbind(
        # Le data.frame du géocodage
        myget(.x), 
        # La colonne de l'identifiant
        "ID" = .y))

### On ne garde que les constructions dont on a retrouvé la localisation
res_parc <- res_parc[map(res_parc, length) == 14] %>%
  bind_rows()

# Géocodage par l'adresse
## Variable de filtre
conslyon <-
  conslyon %>%
  mutate(besoin_adresse = !(ID %in% res_parc$ID))

## Même fonction appliquée aux seules lignes nécessaires
res_adr <- 
  map2(
    # Argument 1 : les url
    .x = conslyon %>%
      filter(besoin_adresse & !is.na(url_adresse)) %>%
      pull(url_adresse),
    # Argument 2 = les identifiants
    .y = conslyon %>%
      filter(besoin_adresse & !is.na(url_adresse)) %>%
      pull(ID),
    # Fonction : 
    .f = ~ 
      # Jointure de deux data.frame
      cbind(
        # Le data.frame du géocodage
        myget(.x), 
        # La colonne de l'identifiant
        "ID" = .y))

res_adr <- 
  res_adr[map(res_adr, length) == 20] %>%
  bind_rows() %>%
  filter(properties.type == "housenumber")


### Faire la jointure des deux listes
res <-
  rbind(
    select(res_parc, ID, geometry.coordinates),
    select(res_adr, ID, geometry.coordinates)
  ) %>%
  arrange(ID)

### Faire la jointure avec les constructions
conslyon <-
  left_join(conslyon,
          res, 
          by = "ID")

### Objet spatial
conslyon <- 
  conslyon %>%
  unnest_wider(geometry.coordinates,
               names_sep = "_") %>%
  filter(!is.na(geometry.coordinates_1)) %>%
  st_as_sf(coords = c("geometry.coordinates_1", 
                      "geometry.coordinates_2"))
```

# DVF

Les données DVF+ sont récupérées par l'intermédiaire de l'API du Cerema, qui offre une géolocalisation des mutations.

```{r}
# Base de l'url
dvf_open <- "https://apidf-preprod.cerema.fr/dvf_opendata/geomutations/"

# Construction de l'url
# Partant de la base
url <- dvf_open |> 
  # Décomposée sous un format liste
  url_parse() |>
  # À laquelle on rajoute les éléments supplémentaires
  list_merge(
    # Les requêtes
    query = 
      list(
        code_insee = paste0(69381:69389, collapse = ","),
        page_size = "1000",
        # Les appartements uniquement
        codtypbien = "121",
        vefa = "True"
        ),
  ) |>
  # Compilation des éléments de l'url
  url_build()

# Collecte des données
# Création d'une première requête des 500 entrées de la première page
req <- request(url)
resp1 <- req_perform(req) |>
  resp_body_json()
   
# Création d'une liste d'url pour toutes les pages
urls <- paste0(url,
       "&page=",
       seq(
         # De la première page
         1,
         # À la dernière (nb entités/entités par page + 1)
         (resp1$count/500)+1))

# Créations des requêtes
reqs <- 
  map(.x = urls,
      .f = ~ request(.))
# Téléchargement des données
resps <- 
  req_perform_parallel(
    reqs
  )

# Création de l'objet spatial
dvflyon <- 
  resps |>
  map_chr(resp_body_string) |>
  str_c() |>
  geojson_sf()
```

```{r}

mf_map(cadlyon)
mf_map(dvflyon, add = T)
mf_map(filter(conslyon, NB_LGT_COL_HORS_RES > 5), add = T)

```

```{r}
dvflyon2 <-
  dvflyon %>%
  mutate(par = str_remove_all(l_idpar, "[^a-zA-Z0-9]"))

conslyon2 <- 
  conslyon %>%
  mutate(
    par1 = 
      paste0(
        DEP_CODE,
        str_sub(NUM_DAU, 4, 6),
        "000",
    # Section cadastrale
    SEC_CADASTRE1,
    # Numéro
    str_pad(NUM_CADASTRE1, width = 4, pad = "0")),
    par2 = 
      paste0(
        DEP_CODE,
        str_sub(NUM_DAU, 4, 6),
        "000",
    # Section cadastrale
    SEC_CADASTRE2,
    # Numéro
    str_pad(NUM_CADASTRE2, width = 4, pad = "0")),
    par3 = 
      paste0(
        DEP_CODE,
        str_sub(NUM_DAU, 4, 6),
        "000",
    # Section cadastrale
    SEC_CADASTRE3,
    # Numéro
    str_pad(NUM_CADASTRE3, width = 4, pad = "0")))

table(conslyon2$par1 %in% dvflyon2$par)
table(conslyon2$par2 %in% dvflyon2$par)
table(conslyon2$par3 %in% dvflyon2$par)
```

```{r}

conslyon2 <- conslyon2 %>%
  mutate(OUI = par1 %in% dvflyon2$par) %>%
  filter(!OUI &
          str_detect(NUM_DAU, "69387"))
dvflyon2 <- dvflyon2 %>%
  mutate(OUI = par %in% conslyon2$par1) %>%
  filter(!OUI &
           str_detect(l_codinsee, "69387"))




mf_map(cadlyon)
mf_map(dvflyon2[5,], add = T,
       col = "red")
mf_map(filter(conslyon2, par1 == dvflyon2[5,]$par), add = T)


mf_map(
  st_buffer(
    filter(conslyon, NB_LGT_COL_HORS_RES > 5),
    dist = 0.002), 
  add = T)

locator()

conslyon2 %>%
filter(str_detect(par1, "CK"))



mf_map(filter(cadlyon, code_arr == 387))
mf_map(dvflyon2, add = T,
       col = "red")
mf_map(conslyon2,
      cex = 0.5,
      col = "blue",
      add = T)

conslyon2$par1

t <- conslyon %>% filter(NUM_DAU == "0693871700136")
```
